【裁判字號】    90,聲,85
【裁判日期】    920327
【裁判案由】    
【裁判全文】
臺灣士林地方法院民事裁定  九十年度聲字第八五號
    抗  告  人  乙○○
    代  理  人  謝諒獲
                張  勤
右抗告人與相對人甲○○間請求給付租金事件，聲請法官迴避，抗告人對於民國九十
年五月十日本院所為第二審之裁定提起抗告，本院裁定如左：
    主      文
抗告駁回。
抗告費用由抗告人負擔。
    理      由
一、按「對於簡易訴訟程序之第二審裁判，提起第三審上訴或抗告，須經原裁判法院
    之許可。前項許可，以訴訟事件所涉及之法律見解具有原則上之重要性者為限。
    第一項之上訴或抗告，為裁判之原法院認為應行許可者，應添具意見書，敘明合
    於前項規定之理由，逕將卷宗送最高法院；認為不應許可者，應以裁定駁回其上
    訴或抗告。」民事訴訟法第四百三十六條之一第一項、第二項、第三項定有明文
    。
二、抗告意旨略以：台灣士林地方法院民事第一庭法官陳介源、方彬彬及陳梅欽曾就
    抗告人與相對人甲○○間八十八年度士簡字第六○七號請求給付租金事件第一審
    裁定之抗告作出八十九年度簡抗字第九號安股裁定，嗣前開簡易案件上訴後，本
    院八十九年度簡上字第一八六號上訴案件之承審法官亦係陳介源、方彬彬及陳梅
    欽，依民事訴訟法第三十二條及第三十三條自行及聲請迴避之立法意旨及憲法之
    精義，該第一庭之三位法官均應依法迴避抗告人與甲○○間之所有案件，爰依法
    提起抗告，請求廢棄原裁定云云。
三、按推事有「曾參與該訴訟事件之前審裁判，更審前之裁判或仲裁」之情形者，應
    自行迴避，不得執行職務，民事訴訟法第三十二條第七款定有明文。次按民事訴
    訟法第三十二條第七款所定，推事曾參與該訴訟事件前審裁判者之迴避，係用以
    保障當事人審級之利益，如參與一審判決之推事復參二審判決，或參與二審判決
    之推事復參與三審判決，則當事人對於審級之利益即有欠缺，但如某判決業經上
    級法院廢棄，則該判決已失其存在，為該判決之推事更無迴避之可言（最高法院
    四十八年度台再字第五號判例要旨參照）。又按事訴訟法第三十二條第七款所謂
    更審前之裁判，係指下級審之裁判經上級審廢棄發回更審時，該更審前最後一次
    之下級審裁判而言。查︰系爭三名法官固先後參與本院八十九年簡抗字第九號與
    八十九年簡上字第一六八號等二事件之審理，惟此種情形並非參與同一事件上、
    下級審間之裁判，是與前揭法條與判例要旨所謂之「推事有曾參與該訴訟事件之
    前審裁判，更審前之裁判或仲裁」之情形尚屬有間，故聲請人以此為由聲請系爭
    三名法官迴避，尚無理由，抗告人就本院所為駁回聲請迴避之裁定提起抗告，不
    應許可，應予駁回。
四、依民事訴訟法第四百三十六條之三第三項、第九十五條、第七十八條裁定如主文
    。
中      華      民      國    九十二    年      三      月    二十七    日
                                    臺灣士林地方法院民事第一庭
~B審判長法官  洪舜帆
~B法      官  蕭錫証
~B法      官  許永煌
右為正本係照原本作成。
如對本裁定抗告應於送達後十日內向本院提出抗告狀，逕向最高法院抗告。
中      華      民      國    九十二    年      三      月    二十八    日
~B法院書記官  馮衍燕


司法院資訊處製作；財團法人民間司法改革基金會備份。
